【裁判字號】    95,易,850
【裁判日期】    950731
【裁判案由】    竊盜
【裁判全文】
臺灣桃園地方法院刑事判決               95年度易字第850號
公  訴  人  臺灣桃園地方法院檢察署檢察官
被      告  乙○○
指定辯護人  本院公設辯護人陳瑞明
上列被告因竊盜案件，經檢察官提起公訴（95年度偵字第10381
號），被告於準備程序進行中為有罪之陳述，經本院合議庭裁定
由受命法官獨任進行簡式審判程序後，檢察官聲請改依協商程序
而為判決，本院判決如下：
    主  文
乙○○攜帶兇器竊盜，累犯，處有期徒刑柒月。扣案鐵剪壹支沒
收。
    事實及理由
一、犯罪事實：乙○○前曾於民國91年間因竊盜案件，經本院於
    92年3 月13日以91年壢簡字第1065號判決判處有期徒刑3 月
    確定，並於93年7 月3 日執行完畢。猶不知悔改，於95年4
    月25日16時40分許，攜帶其所有客觀上足對人之生命、身體
    、安全構成威脅、具有危險性之兇器即鐵剪1 支，前往桃園
    縣觀音鄉崙坪村17鄰8 之3 號魚池旁，並以前揭鐵剪剪斷甲
    ○○○所有埋設在該魚池旁土地內之電線，竊取該電線約50
    公尺得手。嗣為甲○○○發現，報警處理，經警員當場查獲
    乙○○，並扣得其所有且供前開犯罪所用之鐵剪1 支。
二、案經桃園縣政府警察局大園分局報請臺灣桃園地方法院檢察
    署檢察官偵查起訴。
三、證據：
  (一)被告乙○○於本院審理時之自白（見95年7 月26日簡式審判
    筆錄）。
  (二)證人甲○○○於警詢之證述（見95年度偵字第10381 號偵查
    卷第14頁以下）。
  (三)贓物領具1 張。
  (四)現場照片6 張。
  (五)扣案鐵剪1 支。
四、本件經檢察官與被告於審判外達成協商之合意且被告已認罪
    ，其合意內容為：被告願受科刑範圍為有期徒刑7 月。經查
    ，上開協商合意並無刑事訴訟法第455 條之4 第1 項所列情
    形之一，且檢察官聲請改依協商程序而為判決，本院爰不經
    言詞辯論，於協商合意範圍內為協商判決，合先敘明。
五、附記事項：
  (一)查被告行為後，刑法於94年2 月2 日公布，於95年7 月1 日
    施行，其中修正第2 條、第47條規定。按行為後法律有變更
    者，適用行為時之法律，但行為後之法律有利於行為人者，
    適用最有利於行為人之法律，現行刑法第2 條第1 項訂有明
    文。此條規定乃與刑法第1 條罪刑法定主義契合，而貫徹法
    律禁止溯及既往原則，係規範行為後法律變更所生新舊法律
    比較適用之準據法，是刑法第2 條本身雖經修正，但刑法第
    2 條既屬適用法律之準據法，本身尚無比較新舊法之問題，
    應一律適用裁判時之現行刑法第2 條規定以決定適用之刑罰
    法律，先予辨明。又以本次刑法修正之比較新舊法，應就罪
    刑有關之共犯、未遂犯、想像競合犯、牽連犯、連續犯、結
    合犯，以及累犯加重、自首減輕暨其他法定加減原因（如身
    分加減）與加減例等一切情形，綜其全部罪刑之結果而為比
    較，最高法院95年5 月23日著有95年度第8 次刑庭會議決議
    可資參照，再按比較適用最有利於行為人之法律，應就罪刑
    有關之一切情形比較其全部結果，而為一體之適用，不應一
    部分適用新法，一部分適用舊法，最高法院29年上字第964
    號判例意旨參照。查：刑法第47條累犯之規定，修正前規定
    ：「受有期徒刑之執行完畢，或受無期徒刑或有期徒刑一部
    之執行而赦免後，5 年以內再犯有期徒刑以上之罪者，為累
    犯，加重本刑至二分之一。」；修正後刑法第47條第1 項規
    定：「受徒刑之執行完畢，或一部之執行而赦免後，5 年以
    內故意再犯有期徒刑以上之罪者，為累犯，並加重本刑至二
    分之一。」，本案被告無論依修正前之刑法第47條，或修正
    後之刑法第47條第1 項之規定，均構成累犯，對被告而言並
    無不同，揆諸前揭最高法院決議、判例意旨及修正後刑法第
    2 條第1 項前段、後段規定之「從舊、從輕」原則，及法律
    一體適用，不容割裂之原則，自應適用被告行為時之法律，
    即修正前刑法之相關規定予以論處。
  (二)扣案鐵剪1 支，為被告所有且供本案犯所用之物，爰依刑法
    第38條第1 項第2 款規定宣告沒收。
六、應適用之法條：依刑事訴訟法第273 條之1 第1 項、第455
    條之2 第1 項、第455 條之4 第2 項、第455 條之8 、第
    454 條第2 項，修正後刑法第2 條第1 項前段，修正前刑法
    第321 條第1 項第3 款、第47條、第38條第1 項第2 款。
七、協商判決除有刑事訴訟法第455 條之4 第1 項第1 款於本訊
    問程序終結前，被告撤銷協商合意或檢察官撤回協商聲請者
    ；第2 款被告協商之意思非出於自由意志者；第4 款被告所
    犯之罪非第455 條之2 第1 項所定得以聲請協商判決者；第
    6 款被告有其他較重之裁判上一罪之犯罪事實者；第7 款法
    院認應諭知免刑或免訴、不受理者情形之一，及違反同條第
    2 項「法院應於協商合意範圍內為判決；法院為協商判決所
    科之刑，以宣告緩刑或二年以下有期徒刑、拘役或罰金為限
    」之規定者外，不得上訴。
八、本件如得上訴，而如不服本件判決，得自收受判決送達之日
    起10日內，向本院提出上訴書狀（須附繕本），上訴於第二
    審法院。
中    華    民    國    95    年    7    月    31     日
                      臺灣桃園地方法院刑事第七庭
                          法  官    賴  淑  美
以上正本證明與原本無異。
                          書記官    陳  育  君
中    華    民    國    95    年    7    月    31     日
附錄本案論罪科刑依據之法條：
中華民國刑法第321條
（加重竊盜罪）
犯竊盜罪而有左列情形之一者，處 6 月以上、 5 年以下有期徒刑：
一  於夜間侵入住宅或有人居住之建築物、船艦或隱匿其內而犯之者。
二  毀越門扇、牆垣或其他安全設備而犯之者。
三  攜帶兇器而犯之者。
四  結夥三人以上而犯之者。
五  乘火災、水災或其他災害之際而犯之者。
六  在車站或埠頭而犯之者。
前項之未遂犯罰之。


司法院資訊處製作；財團法人民間司法改革基金會備份。
